# 陈版，请教投资子公司的问题

提问人：super 小兔妈咪 时间：2015-12-11 09:15:20
A公司为母公司，B为全资子公司，现在母公司拿出部分自己的资产投资B，投出的资产账面价值 50 万，评估后 60 万，问题 1 母公司是不是应该按账面值进行投资 借长期投资 50 贷 资产 50 问题2 B公司按账面值还是按评估值入账呢 借资产 50 还是 60 贷资本公积 50 还是 60 ，问题 3 合并表中资本公积是多少呢。谢谢

回答人：chenyiwei
1 、母公司以非货币资产对全资子公司投资不具有商业实质，应按投出资产的原账面价值（ 50 万）作为对子公司的长期股权投资的成本。 2 、子公司对接受投资资产的入账价值，取决于这些投入资产是否构成“业务”。如果构成业务的则按同一控制下合并处理；不构成业务的按照一般的接受投资者投入资产处理。 3 、母公司在合并报表层面应完全消除该内部投资的影响（《讲解 2010 》P581）。